臺灣臺南地方法院刑事判決　　　　　　　　　　　　九十三年度訴字第一五五號
　　公　訴　人　臺灣臺南地方法院檢察署檢察官
　　被　　　告　丁○○
右列被告因毒品危害防制條例案件，經檢察官提起公訴（九十三年度偵字第五八六九
號），本院判決如左：
    主      文
丁○○連續轉讓第一級毒品，累犯，處有期徒刑壹年肆月。扣案之第一級毒品海洛因
貳小包（淨重零點壹零公克）沒收銷燬之。第一級毒品外包裝貳個（淨重零點貳伍公
克）沒收。又連續轉讓第二級毒品，累犯，處有期徒刑拾月。扣案之第二級毒品安非
他命玖小包（淨重拾參點貳玖公克）沒收銷燬之。第二級毒品外包裝玖個（淨重拾陸
點參陸公克）沒收。應執行有期徒刑貳年。扣案之第一級海洛因貳小包（淨重零點壹
零公克）、第二級毒品安非他命玖小包（淨重拾參點貳玖公克）均沒收銷燬之。第一
級毒品外包裝貳個（淨重零點貳伍公克）及第二級毒品外包裝玖個（淨重拾陸點參陸
公克）均沒收。
    事      實
一、丁○○前於民國（下同）八十六年間因傷害及違反槍砲彈藥刀械管制條例等案件
    ，經臺灣高等法院高雄分院於八十七年十二月三十一日，以八十七年度上訴字第
    一四九○號刑事判決，分別判處有期徒刑四月及二年四月確定，並經臺灣高等法
    院高雄分院以八十八年聲字第一六五號裁定更定執行刑為二年六月確定；復於八
    十八年間因違反毒品危害防制條例案件，經本院於八十九年二月二十九日，以八
    十九年度易字第四五七號刑事判決，判處有期徒刑八月確定，自八十八年五月四
    日起開始執行，於九十年三月二十二日縮短刑期假釋出監，並於九十年八月十二
    日假釋期滿，未經撤銷假釋，視為執行完畢，仍不知悔改，竟基於無償轉讓毒品
    之概括犯意，自九十三年四月中旬某日起至同年五月底某日止，在臺南縣東山鄉
    不特定地點等處，連續轉讓第一級毒品海洛因與第二級毒品安非他命供己○○施
    用，嗣於九十三年五月三十一日下午一時許，為警在白河鎮六重溪上埔九十九號
    甲○○（另案偵查中）住處執行搜索時查獲，並扣得第一級毒品海洛因二小包（
    淨重零點一○公克，包裝重零點二五公克）、第二級毒品安非他命九小包（淨重
    十三點四四公克，驗餘十三點二九公克）、玻璃球管二支、填充器二支、電子秤
    一個、安非他命吸食一組、酒精燈一個與行動電話七支等物。
二、案經嘉義縣警察局移送臺灣臺南地方法院檢察署檢察官偵查起訴。
    理      由
一、訊據被告丁○○對於持有第一級毒品及第二級毒品之事實坦承不諱（見本院九十
    三年十二月一日審判筆錄），惟矢口否認有何轉讓毒品之犯行，辯稱：我沒有自
    九十三年四月中旬起至同年五月底止，在臺南縣東山鄉不特定地點，多次無償提
    供安非他命及海洛因給己○○使用云云。經查：
（一）、本案負責詢問之警員即證人庚○○於本院審理時證稱：「（己○○當時是否
        有承認他有吸食安非他命或海洛因？）是的，他有承認」，「（己○○是在
        何情況之下，供述他毒品的來源是來自被告丁○○？）是他基於自由意識之
        下所為的陳述」，「（你有要求己○○供述，安非他命及海洛因是被告丁○○無償提供給他施用的？）沒有」，「（書寫筆錄的員警丙○○有無叫己○○做這樣的供述？）沒有，我沒有聽到」，「（你們有無在警局說，如果己○○沒有做對本案被告丁○○不利的供述，即『咬』（按指誣陷）被告，你
        們就要對他刑求之類的話？）沒有」等語（見本院九十三年十二月一日審判
        筆錄）；案發後製作筆錄時負責書寫之員警即證人丙○○則證述：「（己○○是在何情況之下，供述他施用毒品的來源是來自被告丁○○？）是他基於
        自由意識之下所為的陳述」，「（你有要求己○○供述安非他命及海洛因是
        被告丁○○無償提供給他施用的？）沒有」，「（問筆錄的警員庚○○有無
        叫陳境維做這樣的供述？）沒有」，「（你們有無在警局說，若己○○沒有
        做對本案被告丁○○不利的供述，即『咬』被告，你們即要對他刑求之類的
        話？）沒有」等語明確（見本院同日筆錄），是既未有何證據足資證明證人
        己○○於警詢中有意思自主遭受抑制之情形，故證人己○○於警詢及偵查中
        所證述之詞，應值憑採，合先敘明。
（二）、衡以證人己○○於本院審理時證稱：「（你所施用的毒品實際上是來自何處
        ？）跟丁○○拿的」，「（有無給丁○○錢？）沒有」，「（是否自九十三
        年四月中旬到同年五月底，這段時間跟他拿的？）是的」，「（在何地點向
        他拿的？共拿了幾次？）都在東山鄉○○○○○路邊拿的，我向他拿了五、
        六次」，「（每一次都有拿安非他命及海洛因嗎？）沒有，有時候拿安非他
        命，有時候拿海洛因；安非他命有二次，海洛因有五次，有時候是同時拿安
        非他命及海洛因」，「（有無何代價？）沒有代價」等語明確（見本院九十
        三年十二月一日審判筆錄），足證被告丁○○確有無償轉讓第一級、第二級
        毒品予證人己○○至明；而證人前開證述之詞，經核與其於警詢及偵查中所
        證稱：「（你所施用之一級毒品海洛因及二級毒品安非他命係向何人所購買
        ？）每次都是我藥癮發作的時候丁○○免費提供給我施用的」，「（你施用
        之安非他命及海洛因來源？）我是跟丁○○拿的，沒有錢給他」，「（丁○○從何時開始拿安非他命及海洛因？）九十三年四月中旬到五月底，都是在
        東山鄉的路上跟他要的」等語互核一致（見嘉義縣警察局偵查卷第十一頁反
        面、臺灣臺南地方法院九十三年度偵字第五八六九號偵查卷第三十四頁），
        足證被告丁○○確於九十三年四月中旬至九十三年五月底，在臺南縣東山鄉
        ○○○○路邊，連續無償轉讓第一級、第二級毒品予證人己○○合計約五、
        六次，其中並有一、二次係同時轉讓第一級及第二級毒品，至為明灼。佐以
        證人己○○所證述之詞既前後一致，已如前述，故證人己○○所言，應較被
        告丁○○所陳更屬可信，殆無疑義。從而，證人己○○所證述之詞自與事實
        吻合而堪信為真實，洵屬無疑，益證被告丁○○確有多次轉讓第一級毒品及
        第二級毒品供證人己○○施用之行為，至為顯明。
（三）、另查：被告丁○○於警詢中先則供稱：「警方查獲之毒品並非其與戊○○所
        共同持有的，是我的，戊○○不知情」云云，然於偵查中則辯稱：「是大家
        一起出錢買來施用的」，「（扣案安非他命、行動電話、酒精燈等物是誰的
        ？）有兩支手機是甲○○的，其他的是我和戊○○共有的」云云，於本院審
        理時又辯稱：「安非他命部分是我跟甲○○、戊○○一起拿錢去買回來要吸
        食用的」云云，就安非他命究係其與戊○○所共有？亦或僅係被告所有？亦
        或係被告與另案被告甲○○、戊○○共同出資購得？前後反覆不一，難信其
        所辯屬實。再者，被告前於八十七年間即有施用毒品之前科，有臺灣高等法
        院被告全國前案紀錄表在卷可按，被告雖辯稱其係於九十三年五月中旬始施
        用毒品，即顯與事實未符，再者，被告亦未就其於九十三年五月中旬始施用
        毒品之部分舉證以實其說，難信其所辯為真。況佐以被告丁○○於本院審理
        時亦自承：「（與己○○平日有無何恩怨關係？）沒有」等語明確（見本院
        九十三年十二月一日審理筆錄），經核與證人己○○證述：「（你與被告有
        無恩怨關係？）沒有，我與被告沒有何恩怨」等語一致（見本院同日筆錄）
        ，故依被告丁○○此部分與證人己○○互核一致之詞以觀，足證渠等二人並
        無重大恩怨糾葛存在，證人己○○顯無誣陷被告丁○○之可能，益徵證人己○○於本院審理時所證述與警詢及偵查中相符之證詞，應可採信。
（四）、另查：證人己○○於警詢及本院審理時所供述被告丁○○轉讓毒品之時間，
        係自九十三年四月中旬至九十三年五月底，地點在臺南縣東山鄉之路邊無訛
        ，故證人自警詢以迄本院審理時所證述之詞，均屬明確及可得特定，並無重
        大矛盾或瑕疵之處，態度亦屬肯定。誠然，證人己○○於本院審理時固曾作
        與警詢相異而有利於被告之證詞，然係因其與被告同時在庭，無法自由陳述
        意見，嗣後已坦承其所為係不實之證言，願意陳述實情等語綦詳（見本院九
        十三年十二月一日審理筆錄），而證人己○○嗣後於本院所證述之詞，亦與
        警詢中所陳互核大致相符，準此諸節以觀，足見證人所證述之詞與被告前開
        前後不一之詞相比，顯與事實較為吻合而屬可信，殆無疑義。綜上各情相互
        酌參，本件事證明確，被告丁○○矢口否認部分，顯係臨訟飾卸之詞，難信
        為真，其轉讓第一級毒品及第二級毒品之犯行，均堪以認定。
二、核被告丁○○所為，係犯毒品危害防制條例第八條第一項之轉讓第一級毒品罪及
    同條第二項之轉讓第二級毒品罪。其持有海洛因及安非他命後，進而無償轉讓，
    其持有行為應為其轉讓之行為所吸收，不另論罪。被告先後多次轉讓第一級毒品
    與第二級毒品之犯行，時間緊接，方法相同，觸犯構成要件相同之罪名，顯係基
    於概括之犯意反覆實施，為連續犯，應分別依刑法第五十六條連續犯之規定各論
    以一罪，並加重刑。又被告所犯上開二罪間，犯意各別，行為互殊，應予分論併
    罰。末查，被告前於八十六年間因傷害及違反槍砲彈藥刀械管制條例等案件，經
    臺灣高等法院高雄分院於八十七年十二月三十一日，以八十七年度上訴字第一四
    九○號刑事判決，分別判處有期徒刑四月及二年四月確定，並經臺灣高等法院高
    雄分院以八十八年聲字第一六五號裁定更定執行刑為二年六月確定；復於八十八
    年間因違反毒品危害防制條例案件，經本院於八十九年二月二十九日，以八十九
    年度易字第四五七號刑事判決，判處有期徒刑八月確定，自八十八年五月四日起
    開始執行，於九十年三月二十二日縮短刑期假釋出監，並於九十年八月十二日假
    釋期滿，未經撤銷假釋，視為執行完畢，有臺灣臺南地方法院檢察署刑案資料查
    註紀錄表及臺灣高等法院被告全國前案紀錄表在卷可證，其受有期徒刑之執行完
    畢，五年以內再犯本件有期徒刑以上之罪，為累犯，應依刑法第四十七條之規定
    加重其刑，並依同法第七十條之規定遞加重其刑。爰審酌被告明知毒品危害人身
    健康，竟轉讓之第一級毒品海洛因及第二級毒品安非他命，助長他人濫用毒品風
    氣，且犯罪猶矢口否認犯行，顯見態度非佳，毫無悔悟之心等一切情狀，分別量
    處如主文所示之刑，並定其應執行之刑，以資儆懲。另扣案之第一級毒品海洛因
    二小包（淨重○．一○公克）及安非他命九小包（淨重十三點四四公克，驗餘淨
    重十三點二九公克），屬違禁物，有法務部調查局九十三年十月十四日刑鑑字第
    ○九三○一七二九二二號鑑定通知書附卷可考，應依第十八條第一項前段之規定
    ，沒收銷燬之。另按用於包裹毒品，防其裸露、逸出、潮濕，便於持有藉以施用
    ，亦為供施用毒品所用之物，非屬毒品危害防制第十九條第一項規定應沒收之物
    ，得依刑法第三十八條第一項第二款規定，宣告沒收之，最高法院九十一年度臺
    上字第四○七六號、第四四一六號判決亦可資參照。故本案扣案之第一級毒品外
    包裝二個淨重○．二五公克、第二級毒品外包裝九個淨重十六點三六公克，既均
    係用於包裹毒品，防其裸露、逸出、潮濕，便於持有藉以施用，亦為被告供本件
    轉讓第一級毒品海洛因及第二級毒品所用之物，復非屬毒品危害防制第十九條第
    一項規定應沒收之物，爰依刑法第三十八條第一項第二款規定，宣告沒收之。又
    扣案之玻璃球管二支、填充器二支、電子秤一個、安非他命吸食一組、酒精燈一
    個與行動電話七支，非供犯本罪轉讓毒品所用，爰均不另行宣告沒收，附此敘明
    。
據上論斷，應依刑事訴訟法第二百九十九條第一項前段，毒品危害防制條第八條第一
項、第二項、第十八條第一項前段，刑法第十一條前段、第五十六條、第四十七條、
第五十一條第五款、第三十八條第一項第二款，判決如主文。
本案經檢察官乙○○到庭執行職務。
中      華      民      國    九十四    年      一      月    三十一    日
                                  臺灣臺南地方法院刑事第十二庭
                                      審判長法  官  謝瑞龍
                                            法  官  徐千惠
                                            法  官  黃翰義
右正本證明與原本無異。
如不服本判決應於送達後十日內向本院提出上訴狀（應附繕本）。
                                            書記官  林憶梅
中      華      民      國    九十四    年      一      月    三十一    日
附錄本案論罪科刑法條全文：
毒品危害防制條例第八條第一項
轉讓第一級毒品者，處一年以上七年以下有期徒刑，得併科新台幣一百萬元以下罰金
。
轉讓第二級毒品者，處六月以上五年以下有期徒刑，得併科新台幣七十萬元以下罰金
。
